臺灣板橋地方法院刑事判決　　　　　　　96年度易字第3457號
公　訴　人　臺灣板橋地方法院檢察署檢察官
被　　　告　甲○○
　　　　　　　　　　（現羈押於臺灣臺北看守所）
上列被告因竊盜案件，經檢察官提起公訴（九十六年度偵字第二
五八八三號），本院依簡式審判程序判決如下：
    主  文
甲○○竊盜，累犯，處拘役肆拾日，如易科罰金，以新臺幣壹仟
元折算壹日。又攜帶兇器竊盜，累犯，處有期徒刑柒月。扣案螺
絲起子壹支沒收。又竊盜，累犯，處拘役肆拾日，如易科罰金，
以新臺幣壹仟元折算壹日。拘役部分應執行拘役陸拾日，如易科
罰金，以新臺幣壹仟元折算壹日。
    事  實
一、甲○○有多次竊盜前科。前因竊盜案件，經本院以九十六年
    度易字第六二七號刑事判決判處有期徒刑十月、拘役六十日
    確定，減刑後減為有期徒刑五月、拘役三十日，甫於民國九
    十六年八月十四日縮刑期滿執行完畢。詎甲○○猶不知悔改
    ，復意圖為自己不法之所有，先於九十六年十月二十七日晚
    間六時許，在臺北縣新莊市○○街七十五巷十四號門前，徒
    手竊取吳瓊慈所有晾於戶外之女用胸罩二件、內褲一件，得
    手後旋即逃逸。又於同日晚間九時許，攜其所有客觀上足供
    為兇器使用之一字型螺絲起子一支，至蔡月娥位於臺北縣新
    莊市○○路八十六號（起訴書誤載為九十二號）對面之涼麵
    麵攤，將該麵攤櫃子之櫃門扳開後（毀損部分未據提出告訴
    ），竊取其內之新臺幣（下同）一元硬幣三百枚、口香糖一
    包及糖果三顆後，旋即逃逸。復於同日晚間十時許，行經上
    開幸福路九十二號（起訴書誤載為八十六號）之博登藥局時
    ，趁店員盧盛發不注意之際，徒手竊取置於店外騎樓商品架
    上之花生牛奶罐頭六罐，得手後旋即逃逸。嗣於翌日即二十
    八日凌晨二時十五分許，員警行經上開幸福路九十二號前時
    ，見甲○○形跡可疑，上前盤查，甲○○乃將上開竊得之硬
    幣、糖果、花生牛奶罐頭等物，及所攜之螺絲起子一支丟棄
    於地上，惟仍為警盤查查獲，並於甲○○身上起出竊得之女
    用胸罩、內褲等物（竊得物品均經發還被害人）。
二、案經臺北縣政府警察局新莊分局報請臺灣板橋地方法院檢察
    署檢察官偵查起訴。
    理  由
一、本件被告甲○○所犯係死刑、無期徒刑、最輕本刑為三年以
    上有期徒刑以外之罪，其於準備程序中就被訴事實為有罪之
    陳述，經本院告知簡式審判程序之旨，並聽取公訴人及被告
    之意見後，本院業已於九十六年十一月三十日當庭裁定進行
    簡式審判程序。是證人林慶壽、盧盛發、蔡月娥於警詢中所
    為之證述，及上開證人簽名表示指認及具領遭竊物品意思之
    贓物認領保管單，雖均係被告以外之人於審判外所為之陳述
    ，然依刑事訴訟法第一百五十九條第二項前段之規定，於簡
    式審判程序中均得作為證據，合先敘明。
二、前揭事實業據被告於警詢、偵查及本院審理中均坦承不諱，
    核與證人林慶壽、盧盛發、蔡月娥於警詢中所為之證述相符
    ，並有贓物認領報管單三紙、扣案螺絲起子照片一幀、失竊
    物品照片三幀、現場照片八幀附卷可稽及其所持螺絲起子一
    支扣案可資佐證，足認被告上開不利於己之自白應屬真實。
    據此，本案事證明確，被告犯行堪以認定。
三、論罪科刑部分：
(一)按刑法第三百二十一條第一項第三款之攜帶兇器竊盜罪，係
    以行為人攜帶兇器竊盜為其加重條件，此所謂兇器，其種類
    並無限制，凡客觀上足對人之生命、身體、安全構成威脅，
    具有危險性之兇器均屬之，且祇須行竊時攜帶此種具有危險
    性之兇器為已足，並不以攜帶之初有行兇之意圖為必要，最
    高法院七十九年臺上字第五二五三號判例意旨可資參照。經
    查扣案之一字型螺絲起子一支為金屬材質，質地堅硬，且前
    端尖銳（參見九十六年度偵字第二五八八三號偵查卷第三十
    三頁照片），如以之攻擊人體，顯足以造成相當之傷害，可
    認上開工具客觀上對人之生命、身體、安全構成威脅，具有
    危險性，應屬刑法第三百二十一條第一項第三款所定之兇器
    無疑。故核本件被告就竊取女用衣褲及花生牛奶罐頭部分所
    為，均係犯刑法第三百二十條第一項之竊盜罪，就竊取麵攤
    財物部分所為，則係犯刑法第三百二十一條第一項第三款之
    攜帶兇器竊盜罪。其先後所為三次竊盜犯行犯意各別、行為
    互殊，應予分論併罰。
(二)被告前因竊盜案件，經本院以九十六年度易字第六二七號刑
    事判決判處有期徒刑十月、拘役六十日確定，減刑後減為有
    期徒刑五月、拘役三十日，甫於九十六年八月十四日縮刑期
    滿執行完畢乙節，有臺灣高等法院被告前案紀錄表一份在卷
    可按，其受有期徒刑執行完畢後五年內，故意再犯本件有期
    徒刑以上之罪，為累犯，應依刑法第四十七條第一項之規定
    加重其刑。
(三)本院爰審酌被告前已有多次竊盜前科，有上開被告前案紀錄
    表一份附卷可稽，素行非佳，其犯罪之動機為貪圖不法利益
    ，攜帶兇器之犯罪手段，對於被害人人身安全所生之威脅及
    危害甚大，惟所竊得財物之價值均非甚高，情節非重，暨其
    犯罪後坦承犯行之態度等一切情狀，各量處如主文所示之刑
    ，並就拘役部分定其應執行之刑，以資懲儆。
(四)扣案之螺絲起子一支等物為被告所有供犯本案犯行所用之物
    ，業據其供承在卷，爰依刑法第三十八條第一項第二款之規
    定併予宣告沒收之。
據上論斷，應依刑事訴訟法第二百七十三條之一第一項、第二百
九十九條第一項前段，刑法第三百二十條第一項、第三百二十一
條第一項第三款、第四十七條第一項、第五十一條第六款、第三
十八條第一項第二款，刑法施行法第一條之一第一項、第二項前
段，判決如主文。
本案經檢察官吳宗光到庭執行職務。
中　　華　　民　　國　　96　　年　　12　　月　　21　　日
                  刑事第十七庭  法　官  張紹省
以上正本證明與原本無異。
如不服本判決應於送達後十日內向本院提出上訴狀。
                                書記官  周雅玲
中　　華　　民　　國　　96　　年　　12　　月　　25　　日
附錄本案論罪科刑法條全文：
中華民國刑法第三百二十條第一項
意圖為自己或第三人不法之所有，而竊取他人之動產者，為竊盜
罪，處五年以下有期徒刑、拘役或五百元以下罰金。
中華民國刑法第三百二十一條第一項第三款
犯竊盜罪而有左列情形之一者，處六月以上、五年以下有期徒刑
：
三  攜帶兇器而犯之者。
